Inventaris van het archief van de Technische Hogeschool/Universiteit Delft: Bibliothecarissen, 1849-2009
Nationaal Archief, Den Haag
- Bijzonder, B
  - Collectievorming en-beheer, B.2.
    - Lijst van boekwerken en tijdschriften in de leeszaal, de standcatalogus, 1916-1950; 170-173; 4 omslagen
      - 1916, 170
      - 1925, 171
      - 1940, 172
      - 1950, 173
    - Stukken betreffende de werkzaamheden van de Bibliotheekcommissie van de TH Delft, 1925-1951; 174-175; 2 pakken
      - 1925-1936, 174
      - 1925-1951, 175
    - Stukken betreffende de reprografische werkzaamheden verricht door de Bibliotheek en aan de TH Delft, 1933-1954; 176; omslag
    - Correspondentie tussen bibliothecaris A. Korevaar en de minister van Onderwijs, Kunsten en Wetenschappen betreffende de voorgenomen oprichting van een centraal boekenmagazijn, 1934; 177; omslag
    - Maandstaten betreffende het beheer van de Bibliotheek, waaronder uitleencijfers, 1926-1950; 178-179; 2 pakken
      - Deel I, 1926-1945, 178
      - Deel II, 1940-1950, 179
    - Stukken betreffende het opstellen van het Nederlands Handboek voor het Bibliotheekwezen, 1943-1946; 180; omslag
    - Stukken betreffende de opname van rapporten over buitenlandse industrie in de Bibliotheek van de TH Delft, 1947; 181; omslag
    - Stukken betreffende de werkzaamheden van de Studiecommissie voor de bibliografie, 1949-1951; 182; pak
    - Rapportage 'De toekomstige organisatie van de Technische Documentatie in Nederland', met bijbehorende correspondentie, 1950-1951; 183; pak
    - Stukken betreffende het inventariseren van het oud archief van de Bibliotheek, 1951; 184; omslag
    - Stukken betreffende het al dan niet gebruiken van ponskaarten in de bibliotheek, 1951-1954; 185; omslag
    - Diverse publicaties van L.J. van der Wolk betreffende de microfiche, titelbeschrijving, samenwerking tussen technische bibliotheken, reprografie en leenverkeer, 1952-1955; 186; omslag
    - Manuscripten van diverse publicaties van L.J. van der Wolk betreffende literatuurstudie en documentreproductie en leenverkeer, 1953; 187; omslag
    - Nota betreffende de vermenigvuldigingskosten van dissertaties, 1955; 188; omslag
    - Rapportage van L.J. van der Wolk aan de Bibliotheekcommissie betreffende dissertaties, 1956; 189; omslag
    - Nota betreffende bedrijfsarchiefordening versus beheers documentatie, 1957; 190; omslag
    - Brief van professor J. Hoekstra aan de Collegevoorzitter H.A. Bakels betreffende de aanschaf van de Encyclopaedia Britannica, 1963; 191; omslag
    - Overzicht van catalogi, naslagmateriaal en andere zaken aanwezig binnen de afdeling Informatiebezit Andere Bibliotheken, 1963; 192; omslag
    - Nota betreffende de vergoeding voor dissertaties, 1963; 193; omslag
    - Yssel De Schepper, J.G.H., 'Systematiek en trefwoordvorming', 1965; 194; omslag
    - Twee samenvattingen van voordrachten betreffende het gebruik van de microfiche en bibliotheekautomatisering, 1970; 195; omslag
    - Stukken betreffende de instelling en werkzaamheden van de projectgroep-scanning van de Bibliotheek der TU Delft, 1991; 196; pak
    - Voorbereidende stukken betreffende het internationale 'Federated Network of European Academic Publishers' (FIGARO)-project op het gebied van documentmodellering en e-publishing, 2001; 197; pak
    - Uitwerkingen van werkpakketten in het kader van het internationale FIGARO-project op het gebied van documentmodellering en e-publishing, 2002; 198; pak
    - Nota's en bijbehorende stukken betreffende de positie van de bibliotheek als virtueel kennis- en informatiepunt, 2004-2005; 199; pak
      Cd-rom behoort bij dit dossier zie inventarisnummer 583
    - Stukken betreffende het opzetten van Data Archiving River Environment LUXemburg (DARELUX), een project betreffende archivering van wetenschappelijke gegevens ten bate van uitwisseling, 2004-2007; 200-201; 2 pakken
      - Deel 1, 2005-2007, 200
      - Deel 2, 2004-2007, 201
    - Stuk betreffende 'The Delft Circulation System' inzake de uitleenprocedure van de Bibliotheek van de Technische Universiteit Delft, z.d.; 202; omslag
    - Classificatie, catalogus en trefwoorden, B.2.1.
      - Stukken betreffende de ontwikkeling van de Universele Decimale Classificatie (UDC), 1931-1933; 203; omslag
      - Stukken betreffende de syllabus van A. Korevaar over het ontwerpen van een 'eigen' bibliotheekclassificatiesysteem, 1947-1948; 204; omslag
      - Voogd, F., 'De trefwoordencatalogus van de Bibliotheek der Technische Hogeschool te Delft', 1948; 205; omslag
      - Korevaar, A., 'De systematische catalogus van de Bibliotheek der Technische Hogeschool te Delft', 1951; 206; omslag
      - Nota's betreffende de registratuur van de TH Delft, 1953; 207; omslag
      - Stukken betreffende de systematische catalogus en de catalogus van Telecommunicatietechniek van de TH Delft, 1953; 208; omslag
      - Nota's betreffende de systematiek van de bibliotheekcatalogus van de TH Delft, 1958-1963; 209; pak
      - Stukken betreffende het collectievormingsbeleid van de Bibliotheek der TH Delft, 1962-1969; 210; pak
      - Titelbeschrijvingen, B.2.1.1.
        - Korevaar, A., 'Titelbeschrijving aan de Bibliotheek der Technische Hogeschool te Delft', 1933; 211; omslag
        - Stukken betreffende de wijze van titelbeschrijving gehanteerd door de TH Delft, 1933; 212; omslag
        - Stukken van de Commissie voor de herziening van de regels voor de titelbeschrijving, 1948-1958; 213-225; 8 omslagen, 5 pakken
          - Correspondentie, 1948-1958, 213
          - Overige stukken, deel 1, z.d., 214
          - Overige stukken, deel 2, 1951, 215
            Met bijlage
          - Overige stukken, deel 3, 1952, 216; pak
          - Overige stukken, deel 4, 1952, 217
          - Calque's, 1951-1952, 218; pak
          - Overige stukken, deel 5, z.d., 219
          - Overige stukken, deel 6, 1951-1952, 220; pak
          - Overige stukken, deel 7, 1948-1950, 221
          - Overige stukken, deel 8, 1952, 222
          - Overige stukken, deel 9, 1951-1954, 223
          - Calque's, 1952, 224; pak
            Eindconcept
          - Eindconcepten, 1952, 225; pak
        - Korevaar, A., 'Titelbeschrijving aan de Bibliotheek der Technische Hogeschool te Delft (Delftse regels)', 1949; 226; omslag
      - Centrale Technische Catalogus, B.2.1.2.
        - Stukken betreffende het beleid omtrent de Centrale Technische Catalogus, 1927-1954; 227; pak
        - Handleiding voor het selecteren van titels voor de Centrale Technische Catalogus, 1937; 228; omslag
        - Regels voor de selectie van in te voegen titels bij de Centrale Technische Catalogus, 1940; 229; omslag
        - Stukken betreffende het opstellen van een landelijke tijdschriftenlijst voor de Nederlandse Chemische Vereniging in samenwerking met de Centrale Technische Catalogus, 1948-1950; 230; omslag
        - Stuk betreffende de aard en het onderhoud van de Centrale Technische Catalogus, 1951; 231; omslag
        - Stukken betreffende het bijhouden van de diverse centrale catalogi in den lande, waaronder de verhouding tussen de Centrale Technische Catalogus en de Centrale Catalogus Periodieken, 1952-1957; 232; pak
        - Stukken bevattende instructies voor het aanmaken van titelbeschrijvingen in de Centrale Technische Catalogus, 1958-1960; 233-234; 2 omslagen
          - 1958, 233
          - 1960, 234
        - Nota bevattende een instructie voor de samenstelling van de Centrale Technische Catalogus, 1962; 235; omslag
        - Centrale Technische Catalogi, 1962-1968; 236-239; 4 omslagen
          - 1962, 236
          - 1964, 237
          - 1966, 238
          - 1968, 239
    - Microkaart en microfiches, B.2.2.
      - Correspondentie betreffende studies naar de microkaart, alsmede een afschrift van artikel 17 van de Auteurswet 1912, 1950-1951; 240; omslag
      - Stenografische notities betreffende de microkaart, 1950-1951; 241; omslag
      - Stukken betreffende de introductie van de microkaart in het universitaire bibliotheekwezen, waaronder aan de TH Delft, 1950-1951; 242-251; 8 omslagen, 2 pakken
        - Gemeentelijke Universiteit Amsterdam, 1951, 242
        - Manuscripten van studies (deel 1), 1950, 243
        - Manuscripten van studies (deel 2), 1950, 244
        - Voordrachten van L.J. van der Wolk, 1950-1951, 245
        - Manuscripten van rapportages, 1951, 246
        - Manuscripten van het artikel 'Themicrocopy on flatfilm as an aid in documentation' door L.J. van der Wolk en J.C. Tonnon, 1950-1951, 247; pak
        - Manuscripten van het artikel 'La microfiche, une nouvelle resource dans la documentation' door L.J. van der Wolk en J.C. Tonnon, 1951, 248
        - Nota en correspondentie, 1950-1951, 249
        - Krantenknipsels, 1950, 250
        - Manuscripten van publicaties, 1950-1951, 251; pak
      - Wolk, L.J. van der; Tonnon, J.C., overdruk uit Rev.Doc. XVII 'The microcopy on flat film as an aid in documentation', 1950; 252; omslag
      - Stukken betreffende de vervanging van het boek door de microkaart in het leenverkeer, 1951; 253; omslag
      - Stukken betreffende de Microkaartstichting, waaronder notulen van vergaderingen gehouden bij de TH Delft, 1951-1958; 254-255; pak en omslag
        - Deel 1, 1951-1957, 254; pak
        - Deel 2, 1958-1958, 255
      - Stukken betreffende de verfilming van kranten op microkaart, 1952-1956; 256; pak
  - Samenwerking met andere bibliotheken, organisaties, beroepsverenigingen en commissies, alsmede participatie in congressen en symposia, B.3.
    - Stukken betreffende het instellen van geformaliseerd contact tussen de documentalisten van het Nederlands Genootschap voor Documentreproductie, het Nederlands Instituut voor Documentatie en Registratuur, de Studiekring Overheidsdocumentatie en de Sectie Speciale Bibliotheken, 1949-1950; 257; omslag
    - Afdelingsbibliotheken der TH Delft, B.3.1.
      - Nota betreffende de samenwerking tussen de Centrale Bibliotheek en de afdelingsbibliotheken van de TH Delft, 1963; 258; omslag
      - Circulaire van de Bibliotheekcommissie der afdeling Werktuigbouwkunde betreffende de verdeling van documentatiemateriaal, 1963; 259; omslag
      - Ongedateerd blanco formulier ten bate van een bezoek aan een afdelingsbibliotheek binnen de TH Delft, z.d.; 260; omslag
      - Nota betreffende de bibliotheek van het gebouw voor Biologische Chemie van de TH Delft, z.d.; 261; omslag
    - De Koninklijke Bibliotheek, B.3.2.
      - Stukken betreffende de participatie van de bibliothecaris en de Bibliotheek in de Commissie-'Erfgoed in ijzer en staal', een initiatiefgroep inzake het oude boek, en een vanuit de Koninklijke Bibliotheek geïnitieerd werkverband betreffende interbibliothecair leenverkeer en een landelijke centrale catalogus, 1988-1989; 262; omslag
      - Nederlandse basisclassificatie, met notitie van L. Minnigh ten bate van het overleg van het samenwerkingsverband Nederlandse universiteitsbibliotheken en de Koninklijke Bibliotheek op 1 maart 1989, 263; omslag
      - Agenda's, notulen en vergaderstukken van het overleg van de Universiteits- hogeschoolbibliotheken, de Koninklijke Bibliotheek en de Bibliotheek van de Koninklijke Academie van Wetenschappen (UKB-overleg), 1990; 264-267; 2 omslagen, 2 pakken
        - Deel 1, 264; pak
        - Deel 2, 265; pak
        - Deel 3, 266
        - Deel 4, 267
      - Overige Bibliotheken, B.3.2.1.
        - Stukken betreffende het Inter Bibliothecair Leenverkeer (IBL) door het Bureau Scientifique Central Neerlandais van de TH Delft, 1924-1932; 268; omslag
        - Stukken betreffende de beschikbaarstelling van duplicaten aan diverse Rotterdamse bibliotheken die verwoest zijn, 1940; 269; omslag
        - Stukken betreffende de Bibliotheek van de Chemische Industrie Basel (CIBA), 1950; 270; pak
        - Stukken betreffende de samenwerking tussen de Bibliotheek der TH Delft en de Verenigde Staten in het kader van de Fullbright Act, 1951-1955; 271; omslag
        - Stukken betreffende de samenwerking tussen de Bibliotheek van de TH Delft en andere technische en algemene hogeschool- en universiteitsbibliotheken in internationaal verband, 1954-1958; 272; pak
        - Stukken betreffende het bezoek van Vernon D. Tate, voormalig bibliothecaris van het Massachusetts Institute of Technology, aan Nederland, 1955-1960; 273; omslag
        - Verslag en een uitwisselingsbezoek van W.H. Laban aan de Central Library te Manchester, 10 - 28 juni 1963, 274; omslag
        - Verslag van een aantal bezoeken van de Bibliotheek der TH Delft aan universiteitsbibliotheken in Nederland, Zwitserland en de Duitse Bondsrepubliek, 1968; 275; omslag
        - Nederlandse bibliotheken, B.3.2.1.1.
          - Stukken betreffende de samenwerking tussen de technische bibliotheken in Nederland, 1932-1933; 276; omslag
          - Verslag betreffende de bibliothecaire functie van het Mathematisch Centrum te Amsterdam, 1954; 277; omslag
          - Stukken betreffende de samenwerking tussen de grote wetenschappelijke bibliotheken in Nederland, waaronder die van de TH Delft, 1951-1952; 278; omslag
          - Agenda's en notulen van de bibliotheekdagen aan de Landbouwhogeschool te Wageningen, 1951-1958; 279; pak
          - Stukken betreffende de samenwerking tussen de Bibliotheek van de TU Delft, de Stichting Pica, Centrum voor bibliotheek automatisering, en de Landbouwuniversiteit Wageningen op het gebied van automatisering en Inter Bibliothecair Leenverkeer, 1989-1990; 280-284; 2 omslagen, 3 pakken
            - Overeenkomst tussen de TU Delft en de Stichting Pica, 1989, 280; omslag
            - Tussentijds verslag Inter Bibliothecair Leenverkeer voor monografieën, 1989, 281; omslag
            - Correspondentie en overige stukken, 1989-1990, 282
            - Rapportage betreffende pilotprojecten, 1990, 283
            - Rapportage betreffende de financiële regelingen, 1990, 284
              In opdracht van het Nederlands Bureau voor Bibliotheekwezen en Informatieverzorging
    - Nederlands Genootschap voor Documentreproductie (NGDR), B.3.3.
      - Stukken betreffende de oprichting en het bestuur van het Nederlands Genootschap voor Documentreproductie, 1946-1950; 285; omslag
      - Agenda's en notulen van de stafvergadering van het Genootschap, 1947-1950; 286; omslag
      - Agenda's en notulen van de ledenvergadering van het Genootschap, 1947-1950; 287; omslag
      - Stukken betreffende tentoonstellingen en studiedagen van het Genootschap, 1947-1950; 288; omslag
      - Notulen van besprekingen betreffende de leergang documentreproductie van het Genootschap, 1947-1951; 289; omslag
      - Notulen en een huishoudelijk reglement betreffende de sectie reproductiebedrijven van het Genootschap, 1947-1948; 290; omslag
      - Notulen van de sectie overheidsinstellingen van het Genootschap, 1947-1948; 291; omslag
      - Correspondentie, notulen en overige stukken van de sectie ondernemingen van het Genootschap, 1947-1949; 292; omslag
      - Notulen en overige stukken van de sectie nomenclatuur van het Genootschap, 1947-1949; 293; pak
      - Ingekomen notulen en brief van de sectie Handel van het Genootschap, 1947; 294; omslag
      - Agenda's, notulen en overige stukken van het Hoofdbestuur van het Genootschap, 1947-1951; 295; pak
      - Agenda's, notulen, vergaderstukken en correspondentie behorende bij de bestuursvergaderingen van het Genootschap, 1947-1950; 296; omslag
      - Stukken betreffende de werkzaamheden van de Redactieraad van het tijdschrift 'Documentreproductie', 1947-1950; 297; omslag
      - Notulen en overige stukken van de Commissie voor bibliotheken en archieven van het Genootschap, 1948-1950; 298; omslag
      - Stukken betreffende het algemeen bestuur van het Genootschap en de werkzaamheden daarvan, primair notulen en agenda's van vergaderingen, 1950-1957; 299; pak
      - Ongedateerde adressenlijst van het Genootschap, z.d.; 300; omslag
    - Nederlands Instituut voor Documentatie en Registratie (NIDER), B.3.4.
      - Correspondentie betreffende het vervaardigen van een NIDER-inventaris van natuurwetenschappelijke, medische en technische tijdschriften, 1934-1949; 301; omslag
      - Stukken betreffende het bestuur en de werkzaamheden van het Nederlands Instituut voor Documentatie en Registratuur, 1936-1950; 302-306; 5 omslagen
        - Studiecommissie voor reproductiemethoden, 1936-1947, 302
        - Studiecommissie voor literatuur en documentatie, 1938-1943, 303
        - Studietentoonstelling Wetenschappelijke Organisaties commissies (StuWO), 1939-1940, 304
        - Algemene stukken, 1941-1950, 305
        - Correspondentie tussen A. Korevaar en L.J. van der Wolk, 1946, 306
      - Agenda's, notulen en bijlagen van vergaderingen van het algemeen bestuur en de algemene ledenvergaderingen van het NIDER, 1938-1951; 307; pak
        Van 1941 en 1945 zijn geen stukken aanwezig
      - Ingekomen correspondentie van en correspondentie met het algemeen bestuur en het dagelijks bestuur van het NIDER, 1938-1951; 308; omslag
        Van de jaren 1941, 1945 en 1949 is geen correspondentie aanwezig
      - Maand- en jaarverslagen van het NIDER, april 1938 - december 1950, 1938-1950; 309; omslag
      - Correspondentie, notulen en overige stukken van de Studiegroep voor literatuurdocumentatie van het NIDER, 1938-1947; 310; pak
      - Correspondentie, notulen en overige stukken van de Commissie voor fotokopieformaten van het NIDER, 1941-1946; 311; omslag
      - Correspondentie en notulen van de Commissie voor bibliografische kaarten van het NIDER, 1941-1944; 312; omslag
      - Correspondentie en nota's betreffende de vakinhoudelijke samenwerking tussen het NIDER en het Nederlands Instituut voor Efficiency, 1941-1950; 313; omslag
      - Correspondentie, notulen en overige stukken van de Commissie voor reproductiemethoden van het NIDER, 1943-1947; 314; omslag
      - Stukken betreffende de werkzaamheden van de classificatiecommissie van het NIDER, 1944-1951; 315; omslag
      - Agenda's, notulen, correspondentie en overige stukken van de Commissie Technische Wetenschappelijke Documentatie van het NIDER, 1945-1947; 316; omslag
      - Stukken betreffende de opheffing van de Studiekring voor Literatuurdocumentatie, de instelling van de Commissie voor literatuurdocumentatie, alsmede stukken betreffende het bestuur van het NIDER, 1946-1947; 317; pak
      - Correspondentie, notulen en overige stukken van de classificatiecommissie inzake chemische techniek (Commissie 66) van het NIDER, 1947-1951; 318; pak
      - Stukken betreffende de oprichting en de werkzaamheden van de Nederlandse Documentalistenkring, waaronder een samenwerkingsovereenkomst met het NIDER, 1947-1951; 319; omslag
      - Stukken betreffende de werkzaamheden van de Commissie voor inventarisatie van natuurwetenschappelijke, medische en technische periodieken, 1948-1949; 320; omslag
      - Notulen van vergaderingen van het dagelijks bestuur en de algemene ledenvergadering van het NIDER, 1951-1958; 321; pak
      - Stukken betreffende het Bestuur in het algemeen van het NIDER, 1951-1958; 322; pak
      - Stukken betreffende de internationale samenwerking van Nederland, het NIDER en de Koninklijke Bibliotheek met de Organisation for European Economic Co-operation, 1951-1957; 323; omslag
      - Balansrekeningen van het NIDER, 1951-1958; 324; pak
      - Rekeningen van lasten en baten van het NIDER, 1951-1958; 325; pak
      - Agenda's met toelichtingen van vergaderingen van het dagelijks bestuur van het NIDER, 1951-1958; 326; pak
      - Stukken betreffende de voorgenomen oprichting van een NIDER-documentatiecentrum voor bedrijfsorganisatorische literatuur, dan wel een sectie bedrijfseconomische documentatie, 1951-1958; 327; omslag
      - Accountantsrapportages betreffende de jaarstukken van het NIDER, 1952-1958; 328; pak
      - Begrotingen van het NIDER, 1952-1958; 329; pak
      - Maand- en jaarverslagen van het algemeen bestuur van het NIDER, april 1954 - maart 1958, 1954-1958; 330; pak
      - Syllabi behorende bij diverse cursussen van de opleiding tot bedrijfsarchivaris, 1957-1958; 331; pak
      - Nota betreffende het op te richten Studiecentrum voor Documentatie, 1958; 332; omslag
      - Agenda's en notulen van de algemene ledenvergaderingen van het NIDER, alsmede stukken betreffende de opheffing van het NIDER, 1962-1971; 333; pak
      - Prospectus van het NIDER betreffende de cursus voor assistent-documentalist, z.d.; 334; omslag
    - Nederlandse Verenging van Bibliothecarissen (NVB), B.3.5.
      - Agenda's, notulen, vergaderstukken en correspondentie betreffende bestuurs-, sectie- en ledenvergaderingen van de Nederlandse Vereniging van Bibliothecarissen, 1925-1950; 335-336; 2 pakken
        - 1925-1938, 335
        - 1939-1950, 336
      - Stukken betreffende de werkzaamheden van de Commissie-Noordenbos van de Nederlandse Vereniging van Bibliothecarissen, 1934-1935; 337; omslag
        Gericht op bezuinigingen op boekenaanschaf
      - Agenda's en notulen van de bestuursvergaderingen van de Nederlandse Vereniging van Bibliothecarissen, 1938-1945; 338; omslag
      - Uitgaven van 'Bibliotheekleven. Orgaan der centrale Vereeniging voor openbare leeszalen en bibliotheken en van de Nederlandsche Vereeniging van bibliothecarissen' bevattende publicaties van L.J. van der Wolk, 1938-1951; 339-349; 11 omslagen
        - November 1938, 339
          Jaargang 23 nummer 11
        - Februari 1941, 340
          Jaargang 26 nummer 2
        - November 1941, 341
          Jaargang 26 nummer 11
        - Februari 1942, 342
          Jaargang 27, nummer 2
        - Maart 1942, 343
          Jaargang 27, nummer 3
        - December 1942, 344
          Jaargang 27, nummer 12
        - Maart 1943, 345
          Jaargang 28, nummer 3
        - Februari 1948, 346
          Jaargang 33, nummer 2
        - April 1950, 347
          Jaargang 35, nummer 4
        - Oktober 1950, 348
          Jaargang 35, nummer 10
        - Januari 1951, 349
          Jaargang 36, nummer 1
      - Stukken betreffende de instelling en werkzaamheden van de documentatiecommissie der Nederlandse Vereniging van Bibliothecarissen, 1940-1944; 350-352; 2 omslagen, 1 pak
        - 1940-1942, 350; pak
        - 1943-1944, 351
        - 1940-1944, 352
          bevat stukken van Van der Wolk in de Limburgse Staatsmijnen
      - Correspondentie betreffende de bestuursvergaderingen van de Nederlandse Vereniging van Bibliothecarissen, 1942-1946; 353; omslag
      - Agenda's en notulen van algemene ledenvergaderingen der Nederlandse Vereniging van Bibliothecarissen, 1942-1951; 354; omslag
      - Correspondentie van L.J. van der Wolk met het bestuur van de Nederlandse Vereniging van Bibliothecarissen, 1942-1945; 355; omslag
      - Stukken betreffende de werkzaamheden van de documentatiecommissie der NVB, 1941-1942; 356; pak
      - Stukken betreffende de werkzaamheden van de contactcommissie bedrijfsbibliotheken en openbare leeszalen van de Nederlandse Vereniging van Bibliothecarissen, 1946-1951; 399-400; 2 pakken
        - 1946-1947, 399
        - 1948-1951, 400
      - Correspondentie betreffende de overdracht van het voorzitterschap der Kring Limburg van de NVB door L.J. van der Wolk, 1949-1950; 359; pak
      - Afschrift van een brief van de Nederlandse Vereniging van Bibliothecarissen aan de Vereniging van Archivarissen in Nederland, alsmede een overdruk van het Nederlandsch Archievenblad, 1951; 360; omslag
      - Stukken betreffende het verzorgen van lessen documentatie en normalisatie door L.J. van der Wolk, 1952-1960; 361; omslag
      - Stukken betreffende de werkzaamheden van de redactiecommissie van het tijdschrift Bibliotheekleven, 1953-1958; 362-364; 3 omslagen
        - 1953-1957, 362
        - 1955-1958, 363
        - 1958, 364
      - Sectie Speciale Bibliotheken (SSB), B.3.5.1.